臺灣高等法院刑事判決　　　　　　　　95年度上訴字第3228號
上　訴　人　台灣桃園地方法院檢察署檢察官
上　訴　人
即　被　告　丙○○
　　　　　　　　　　（現另案於臺灣桃園監獄執行中）
指定辯護人　胡鳳嬌律師
被　　　告　甲○○
指定辯護人　本院公設辯護人　乙○○
上列上訴人因被告違反槍砲彈藥刀械管制條例案件，不服臺灣桃
園地方法院95年度訴字第698號，中華民國95年7月7日第一審判
決（起訴案號：臺灣桃園地方法院檢察署94年度偵緝字第671號
、第973號；暨併案審理：臺灣板橋地方法院檢察署94年度偵字
第18437號），提起上訴，本院判決如下：
    主  文
原判決關於丙○○部分撤銷。
丙○○未經許可製造可發射子彈具有殺傷力之改造模型槍，累犯
，處有期徒刑陸年，併科罰金新臺幣貳拾萬元，罰金如易服勞役
，以新台幣貳仟元折算壹日，扣案如附表編號1至2所示之物品均
沒收。
其他上訴駁回。
    事  實
一、丙○○前於民國90年間因搶奪案件，經臺灣板橋地方法院於
    91年6 月14日以91年度訴字第288 號判處有期徒刑7 月確定
    ，並於92年4 月18日執行完畢。竟仍不知悔改，明知未經主
    管機關許可，不得製造具有殺傷力之槍枝，亦不得非法持有
    槍枝之主要零件，竟基於製造具有殺傷力之槍枝之犯意，自
    93年初某日起即先行在台北縣樹林地區等處購入槍管、滑套
    及彈匣等手槍主要零件而非法持有，並續而購入其他零件及
    改造工具等物，自93年7月10日起，丙○○將上開購得之玩
    具槍枝、槍管、滑套及彈匣之槍枝主要零件與其他零件及改
    造工具等物搬入桃園縣楊梅鎮○○路98號12樓，由丙○○在
    該房間內依自己所繪製之設計圖及槍枝零件與工具等物將購
    入之玩具手槍零件加以改造，未經許可而製造手槍之主要組
    成零件槍管、彈匣、滑套等物，並再組裝使成為具有殺傷力
    之改造手槍。嗣於93年7月13日19時，經警方持搜索票至桃
    園縣楊梅鎮○○路98號12樓實施搜索，當場查獲丙○○，並
    在丙○○外出隨身帶之背包及手提袋內扣得丙○○所改成
    具有殺傷力之模型槍1把（槍枝管制編號為0000000000號）
    ，及附表編1所示之物。嗣丙○○猶不知警惕，復非法持有
    其前於不詳時地所購入並予改造完成手槍主要零件之土造金
    屬槍管2枝，而於93年8月20日2時40分許，在桃園縣楊梅鎮
    ○○路○段愛買百貨停車場內為警當場查獲，並扣得該土造
    金屬槍管2枝及附表編號2所示之物。
三、案經桃園縣政府警察局移請暨該局楊梅分局、平鎮分局報請
    臺灣桃園地方法院檢察署檢察官偵查起訴。
    理  由
壹、撤銷改判部分：
一、程序部分：
（一）證人張仁慶於偵查中所為之證言及被告甲○○於警詢及偵
      查中之供述，對被告而言雖屬審判外之陳述，惟按當事人
      、代理人或辯護人於法院調查證據時，知有第159條第1項
      不得為證據之情形，而未於言詞辯論終結前聲明異議者，
      視為有前項之同意，刑事訴訟法第159條之5第2項定有明
      文，是證人張仁慶與被告甲○○上開證言或供述，未經檢
      察官、被告及辯護人於本院言詞辯論終結前聲明異議，並
      經本院參酌該言詞認為適當，自得採為證據。
（二）內政部警政署刑事警察局93年8月5日刑鑑字第0930151136
      號、94年4月25日刑鑑字第0940059841號槍彈鑑定書各1份
      ，係該局執行槍枝鑑定公務所出具之書面鑑定報告，內政
      部94年6月22日內授警字第0940100800號函，是內政部就
      鑑驗結果所作之解釋，依據刑事訴訟法第159條之立法理
      由及同法第206條規定，自得為證據。
（三）扣案之改造模型槍1支（不含彈匣，槍枝管制編號0000000
      000號）、土造金屬槍管2支，與本案具有關聯性，且上開
      物證經偵辦員警依法定程序合法搜索扣得，具有證據能力
      ，均合先敘明。
二、實體部分：
（一）訊據上訴人即被告丙○○固坦承分別取得及持有上揭槍枝
      、零件及工具，及警方於上揭時地分別查扣附表所示之物
      ，惟矢口否認有何製造手槍犯行及製造、持有手槍主要組
      成零件犯行，辯護人為被告辯稱：所扣到之工具，屬於一
      般家庭會有之工具，並未查獲到精密的改造工具，而查獲
      之設計圖，是被告為電鍍烤漆之用，非供被告改造槍械之
      用。經查：
　１、上揭事實，業據被告甲○○於警詢時供稱：警方查獲之改
  　　造槍械成品、半成品及槍械零件及設計圖，是丙○○改造
    　槍械所用，準備要販賣，警方所起獲之槍枝零件設計圖是
      丙○○設計繪製（93年度偵字第12991號卷第19頁背面、2
      0頁）。於偵查中證稱：丙○○在改槍，我有看到他在那
      邊把玩道具槍並整理工具，也會在那邊裝修組裝槍枝（94
      偵緝字第671號卷第30頁），證述明確，核與證人即桃園
      縣政府警察局刑警隊組長張仁慶於偵查中證稱現場有查到
      槍管設計圖，以及附零件之設計圖，現場也有很多改造工
      具等語（93年度偵字第12991號卷第93頁）相符，並有如
      附表編號1所示之物扣案可資佐證。而如附表編號1所示之
      扣案槍枝及附表編號2所示之土造金屬槍管經送鑑驗結果
      ，其中送鑑改造模型槍1支（不含彈匣，槍枝管制編號000
      0000000號），認係由德國ROHM廠725型口徑9MM之模型槍
      ，車通槍管內阻鐵改造而成之改造模型槍，機械性能良好
      ，可擊發適用子彈，認具殺傷力；而送鑑成型槍管認係土
      造金屬槍管，且係行政院內政部所公告管制之槍砲彈藥主
      要組成零件等情，此有內政部警政署刑事警察局93年8月5
      日刑鑑字第0930151136號、94年4月25日刑鑑字第0940059
      841號槍彈鑑定書各1份、內政部94年6月22日內授警字第
      0940100800號函在卷足憑（93年度偵字第12991號卷第97
      頁至第100頁、93年度偵字第1366 3號卷第77頁至第81頁
      、第99頁）。此外並有警方搜索扣押筆錄、現場查獲照片
      及上開槍、土造金屬槍管扣案可佐。至被告甲○○於原審
      審理時改稱：被告丙○○並未在我住處改造槍枝，在警察
      詢問時，因為我在提藥，所以我有跟警察說我完全不知道
      那些東西等語（原審卷第130頁），然被告甲○○之警詢
      筆錄錄音帶，業經檢察官實際勘驗，被告甲○○在警詢之
      時並未有任何所謂提藥之情，且嗣後在檢察官訊問時，亦
      有與警詢大致相同之供述，是被告甲○○於原審所述，顯
      係事後迴護被告丙○○之詞，尚難採信，應以甲○○上開
      於警詢及偵查中所言為可採。是被告丙○○製造可發射子
      彈具殺傷力之改造模型槍之犯行，應堪認定。
　２、被告之辯護人為被告辯稱扣案之設計圖係供電鍍烤漆之用
      ，非供改造槍械云云。然證人即桃園縣政府警察局刑警隊
      組長張仁慶於偵查中證稱：我們持搜索票進入，在房間內
      發現甲○○，並在內查扣到相關的扣案物，且有查到槍管
      設計圖，且部分設計圖上還粘著設計圖所示的小零件，有
      附零件之設計圖都是放在丙○○隨身帶的包包內，未附零
      件的在化妝台及小茶几上找到的，現場也有很多改造工具
      等語（93年度偵字第12991號卷第93頁）。更有甚者，被
      告迭於偵審中供認扣案設計圖上之筆跡均為其所有，顯見
      設計圖乃被告所繪製無訛，觀諸扣案之設計圖，不僅詳細
      標明各細微處之尺寸，更標示施作方式，例如何處應以何
      尺寸打穿、甚且在設計圖上貼有樣品，標示以樣本一比一
      施工，同時亦於旁側加註數量及單價，顯然欲以其所繪之
      設計圖，按圖施工以製作槍械零件改造槍械，是被告之辯
      護人辯稱扣案之設計圖係供電鍍烤漆之用，實係臨訟卸責
      之詞，難以採信。
  ３、被告之辯護人復為被告辯稱扣案之工具，屬於一般家庭會
      有之工具，並未查獲到精密的改造工具云云，然各類工具
      各有其功用，行為人於改造時，若有適用時機，自可援用
      該類工具，且各類工具其功用能發揮到何種程度，端賴使
      用者之方式及時機而定，尚難以各類工具之一般用途，決
      定可否製作金屬槍管、改造槍枝或製造槍枝主要組成零件
      ，因此本件被告有無利用附表編號1、2所示各項工具製造
      扣案之手槍、槍管及槍枝主要組成零件，與此等工具是否
      為製造槍管、改造槍枝或製造槍枝主要組成零件所需之專
      用工具無涉。而本件被告自承係種水果，依常情而論，一
      般家庭僅需少量之五金工具，應無需要持有各類不同用途
      之工具，但如附表編號附號1、2所示之工具不僅由被告持
      有，而且被告自承為其所有，可見其非單純要持有上揭槍
      、槍管而己，蓋苟僅單純要持有上揭槍、槍管，其何必持
      有與其職業或家庭無多大關連之工具，及大量的槍枝零件
      。是辯護人之辯解，委無可取。綜上，本件事證明確，被
      告上開犯行，堪予認定，應依法論科。
三、查本件扣案之改造槍枝，係以德國ROHM廠725型口徑9MM之模
    型槍，車通槍管內阻鐵改造而成之改造模型槍，機械性能良
    好，可擊發適用子彈等情，詳如前述，而依槍砲彈藥刀械管
    制條例第4條之修正理由可知修正前槍砲彈藥刀械管制條例
    第10條第1項所稱之改造模型槍係指西德進口之金屬模型槍
    車通或更換槍管改造而成，準此，本件扣案之改造槍枝，應
    係屬於修正前槍砲彈藥刀械管制條例第10條第1項所稱之改
    造模型槍無訛。又被告行為後，槍砲彈藥刀械管制條例業於
    94年1月26日修正公布，並於同年月28日施行，其中有關被
    告本件犯行部分，修正後之槍砲彈藥刀械管制條例第4條第1
    項第1款刪除「改造模型槍」之用語，將其屬性歸類於「其
    他可發射金屬或子彈具有殺傷力之各式槍砲」，同時刪除同
    條例第10條規定，而修正同條例第8條第1項為：「未經許可
    ，製造、販賣或運輸鋼筆槍、瓦斯槍、麻醉槍、獵槍、空氣
    槍或第4條第1項第1款所定其他可發射金屬或子彈具有殺傷
    力之各式槍砲者，處無期徒刑或5年以上有期徒刑，併科新
    臺幣1千萬元以下之罰金。」經比較新舊法結果，修正後之
    槍砲彈藥刀械管制條例第8條第1項之製造其他可發射金屬或
    子彈具有殺傷力之各式槍砲規定與修正前同條例第10條第1
    項之製造具有殺傷力之改造模型槍規定之法定刑相同，依刑
    法第2條第1項前段規定，應適用行為時即修正前之槍砲彈藥
    刀械管制條例規定論處，是以被告丙○○未經許可製造可發
    射子彈具有殺傷力之改造模型槍之所為，核係犯修正前槍砲
    彈藥刀械管制條例第10條第1項未經許可製造可發射子彈具
    有殺傷力之改造模型槍罪。被告丙○○製造「槍管」，係欲
    供製造槍枝所用，為製造手槍罪之部分行為，應不另論以修
    正前槍砲彈藥刀械管制條例第13條第1項之製造槍砲主要零
    件罪，檢察官認被告尚犯此罪，核屬誤解。被告以一製造數
    支手槍之犯罪決意，陸續為之，為接續犯，祇論以一罪。而
    製造後進而持有之低度行為，為製造之高度行為所吸收，亦
    不另論罪。再被告為本案行為後，刑法第47條關於累犯之規
    定，業於94年1月7日修正，將原「受有期徒刑之執行完畢，
    或受無期徒刑或有期徒刑一部之執行而赦免後，5年以內再
    犯有期徒刑以上之罪者為累犯，加重本刑至2分之1」之規定
    ，修正為刑法第47條第1項「受徒刑之執行完畢，或一部之
    執行而赦免後，5年以內故意再犯有期徒刑以上之罪者為累
    犯，加重本刑至2分之1」，並於94年2月2日由總統公布，於
    95年7月1日施行。則被告丙○○前因搶奪案件，經臺灣板橋
    地方法院於91年6月14日以91年度訴字第288號判處有期徒刑
    7月確定，並於92年4月18日執行完畢等情，有本院被告全國
    前案紀錄表1紙在卷可稽，其於5年以內再故意犯本件有期徒
    刑以上之罪，不論依修正前刑法第47條或修正後之刑法第47
    條第1項之規定，均構成累犯，對被告而言並無有利或不利
    之情形，自不生新舊法比較之問題，應依修正後刑法第2條
    第1項前段規定，適用修正前刑法第47條之規定，論以累犯
    ，並加重其刑。
四、原審予以論科，固非無見，惟原判決認定被告涉犯修正前槍
    砲彈藥刀械管制條例第10條第4項未經許可持有可發射子彈
    具有殺傷力之改造模型槍罪及同條例第13條第4項未經許可
    持有槍枝之主要組成零件罪，實有未洽。被告丙○○上訴意
    旨否認犯未經許可製造可發射子彈具有殺傷力之改造手槍罪
    ，為無理由，檢察官上訴認被告涉犯製造可發射子彈具有殺
    傷力之改造手槍罪，為有理由，自應由本院將原判決關於被
    告丙○○部分予以撤銷。爰審酌被告之素行、犯罪之動機、
    目的、方法，及無視法令禁制，未經許可，改造模型槍，擁
    槍自重，改造之槍枝數量，所幸被告並未將製造完成之改造
    模型槍以販售之方式流出市面，亦未供作犯罪使用等犯罪所
    生危害程度，以及犯罪後仍未坦承犯行等一切情狀，量處如
    主文第二項所示之刑。被告所處罰金刑部分，因刑法第42
    條亦經修正，依新法易服勞役折算標準以新台幣1000元、
    2000元、3000元折算1日，依舊法及修正前罰金罰鍰提高標
    準條例，以新台幣300元、600元、900元折算1日，以新法對
    被告較為有利，此部分應適用修正後刑法第42條第3項諭知
    其易服勞役之折算標準。
五、扣案具有殺傷力之改造模型槍1支、土造金屬槍管2支，均屬
    違禁物不問屬於犯人與否，均依行為時刑法第38條第1項第1
    款規定沒收。另塑膠袋1個係被告丙○○所有供犯罪所用之
    物，依行為時刑法第38條第1項第2款之規定，亦併宣告沒收
    。而如附表編號1、2除改造模型槍及土造金屬槍管外所示之
    物，則為被告所有，供其犯本件製造改造模型槍犯罪所用或
    預備之物，爰依行為時刑法第38條第1項第2款規定諭知沒收
    。
六、被告丙○○臺灣板橋地方法院94年度訴字第32號違反槍砲彈
    藥刀械管制條例案件刑事判決部分：
（一）按刑事訴訟法第302條第1款規定，案件曾經判決確定者，
      應為免訴之判決，同法第303條第2款規定，已經提出公訴
      之案件，在同一法院重行起訴者，應為不受理之判決，均
      係以同一案件，已經法院為實體上之確定判決，該被告應
      否受刑事制裁，既因前次判決而確定，不能更為其他有罪
      或無罪之實體上裁判，此項原則，關於實質上一罪或裁判
      上一罪，其一部事實已經判決確定者，對於構成一罪之其
      他部分，固亦均應適用，但此種事實係因審判不可分之關
      係在審理事實之法院，就全部犯罪事實，依刑事訴訟法第
      267條規定，本應予以審判，故其確定判決之既判力自應
      及於全部之犯罪事實，惟若在最後審理事實法院宣示判決
      後始行發生之事實，既非該法院所得審判，即為該案判決
      之既判力所不能及，最高法院82年5月11日82年度第4次刑
      事庭會議決議 (一)及32年上字第2578號判例可資參照。
      經查上開最高法院決議及判例僅限於「同一案件」，亦即
      不論事實上同一案件（含單純一罪、包括一罪之結合犯、
      雙行為犯、常業犯、繼續犯、接續犯）或法律上同一案件
      （即裁判上一罪之想像競合犯、牽連犯、連續犯），適用
      上開以「最後審理事實法院宣示裁判時」為既判力之時點
      ，以同一案件為限，若非同一案件，則無既判力以「最後
      審理事實法院宣示裁判時」之適用。
（二）次按刑法第56條之連續犯指行為人基於概括犯意，實施連
      續數行為，侵犯同性質之法益，而犯同一罪名者而言。而
      所謂概括犯意，必須其多次犯罪行為自始均在一個預訂犯
      罪計劃以內，出於主觀上始終同一犯意之進行，若中途另
      有新犯意發生，縱所犯為同一罪名，究非連續其初發的意
      思，即不能成立連續犯，最高法院70年台上字第6296號著
      有判例。經查：本件被告丙○○雖曾因於93年5月20日，
      以12000元之代價，在臺北縣樹林市柑園橋下，向綽號「
      小合」之男子購入仿SIGSAUER廠半自動手槍製造之金屬玩
      具手槍，更換土造金屬槍管改造而成，機械性能良好，可
      擊發適用之子彈，具有殺傷力之改造手槍1支，而由臺灣
      板橋地方法院於94年4月27 日以94年度訴字第32號案件判
      處有期徒刑1年6月，併科罰金新台幣50,000元，然本件之
      犯罪時間與上開案件之犯罪時間已相隔約11個月，客觀上
      時間並非緊接，主觀上本件被告係基於製造具有殺傷力之
      改造模型槍之犯意而持有前開查獲槍枝，與臺灣板橋地方
      法院之案件係基於持有改造手槍之犯意而持有槍枝，其犯
      意各別，揆之前開判例說明，並無裁判上一罪之連續犯或
      想像競合犯關係，本案自與前開臺灣板橋地方法院94年度
      訴字第32號案件犯意各別，並非同一案件，則因前後2案
      並非同一案件即無前開最高法院82年5月11日82年度第4次
      刑事庭會議決議 (一)及32年上字第2578號判例所稱既判
      力之時點以「最後審理事實法院宣示判決日」為基準日之
      問題，是前後兩件並非同一案件，本院自仍應就被告丙○
      ○本案犯行部分依法判決，附此敘明。
七、臺灣板橋地方法院檢察署94年度偵字第18437號併案意旨略
    以：被告丙○○於92年4月18日出監後某時起，在臺北縣三
    峽鎮○○里○區○○道路旁工寮內，製造槍枝主要組成零件
    之土造金屬滑套、土造金屬槍管，並將玩具手槍換裝上開金
    屬滑套、金屬槍管後，改造成具殺傷力之手槍，並製造不具
    殺傷力之子彈，於94年10月22日下午2時30分許，經其同意
    為警在上開處所實施搜索，扣得上開火藥1罐、槍身3支、彈
    頭148個、彈匣3個、槍管5支、槍機7個、槍機零組件5個、
    貝瑞塔改造手槍1支、子彈7顆、鉗子5支、砂輪機鑽頭2組、
    銼刀2組、鐵刷1支、通槍條1支、彈簧27條、沙紙7張，因認
    被告丙○○涉犯槍砲彈藥刀械管制條例第8條第項製造可發
    射子彈具有殺傷力之改造玩具手槍罪及槍砲彈藥刀械管制條
    例第12條第5項、第1項製造子彈未遂、第13條第4項製造槍
    枝主要組成零件罪。經查，被告丙○○堅詞否認在上開地點
    所扣得之槍、彈及工具為其所有、製造，並辯稱：該處所係
    其弟弟羅徐軍所住等語。經查：本件之犯罪時間與上開案件
    之犯罪時間已相隔約1年3個多月，時間相隔久遠，再者被告
    丙○○所稱之「羅徐軍」雖於94年11月4日死亡，有個人基
    本資料查詢結果供參，惟尚難以被告丙○○所辯無法查證，
    遽認此批槍、彈為被告丙○○所製造，且此批槍及工具又係
    被告丙○○主動帶同警員所查獲，為被告丙○○於警詢中所
    供述甚明，無由認定此批槍及工具與被告製造本件槍枝之犯
    行有何關聯，故難認與本件被告丙○○論罪科刑部分有何連
    續犯之裁判上一罪關係，而由本院併案審究，應退由檢察官
    另行處理，附此敘明。
貳、上訴駁回部分：
一、公訴意旨略以：甲○○基於幫助丙○○製造可發射子彈具有
    殺傷力之槍枝及槍枝主要組成零件之故意，提供桃園縣楊梅
    鎮○○路98號12樓住處，供丙○○自行準備如附表編號1所
    示之物，改造槍枝、槍枝主要組成零件，嗣於如附表編號1
    所示時、地，為警查獲，並扣得如附表編號1所示之物，因
    認甲○○涉有槍砲彈藥刀械管制條例第8條第1項之未經許可
    ，製造可發射子彈具有殺傷力之槍枝、同條例第13條第1項
    之未經許可，製造槍枝主要組成零件罪嫌之幫助犯罪嫌云云
    。
二、按犯罪事實應依證據認定之，無證據不得認定犯罪事實，又
    不能證明被告犯罪者，應諭知無罪之判決，刑事訴訟法第15
    4條第2項、第301條第1項分別定有明文。次按認定不利於被
    告之事實，須依積極證據，苟積極證據不足為不利於被告事
    實之認定時，即應為有利於被告之認定，更不必有何有利之
    證據（參見最高法院30年上字第816號判例意旨）。
三、公訴人認被告甲○○涉有前揭犯嫌，主要係以：證人（即查
    獲警員）張仁慶證述：查獲地點是在被告甲○○住處，並扣
    得具殺傷力之改造模型槍1支、土造金屬槍管2支及附表編號
    1所示之物，故認被告甲○○對被告丙○○製作槍枝、槍枝
    主要組成零件有所認識，為其主要論據。訊據被告甲○○固
    坦承係在其住處查獲上開物品，惟堅決否認有何幫助製造槍
    枝、槍枝主要組成零件等犯行，辯稱：被告丙○○為其同居
    男友，從2人開始同居時，被告丙○○就陸續將扣案物品搬
    到其住處，但不知其作何用途等語。
四、經查：
    1.證人張仁慶上開證述，僅可證明查獲被告丙○○如附表編
      號1 所示物品之地點係在被告甲○○之住處，但尚不足證
      明被告甲○○有何幫助之情。
    2.警方在被告甲○○住處雖查扣得如附表編號1 所示之物，
      然被告丙○○自承為其所有，則上開物品非屬被告甲○○
      所有，又丙○○縱有因與被告甲○○同居，而將上開物品
      放置該處，仍不得以在被告住處查扣得上開物品，即推認
      被告甲○○涉有幫助製造槍枝、槍枝主要組成零件之犯行
      。
    3.綜上所述，並無證據證明被告甲○○有幫助被告丙○○改
      造槍枝、槍枝主要組成零件之行為，不能僅以在被告甲○
      ○住處扣得如附表編號1 所示之物，即遽認其涉有幫助製
      造槍枝、槍枝主要組成零件之犯行，是公訴人所舉證據均
      不足據為被告甲○○此部分有罪之認定，揆諸前揭判例意
      旨，即應為被告甲○○有利之認定。此外，復查無其他積
      極證據足資證明被告甲○○此部分涉有幫助製造槍枝、槍
      枝主要組成零件犯行，不能證明其有此部分犯罪，原審就
      被告甲○○此被訴部分為無罪之諭知，經核並無違誤。檢
      察官上訴認被告甲○○此部分應構成犯罪，為無理由，應
      予駁回。
據上論斷，應依刑事訴訟法第369條第1項前段、第364條、第368
條、第299條第1項前段、修正前槍砲彈藥刀械管制條例第10條第
1項、刑法第2條第1項、第42條第3項、第11條前段、修正前刑法
第47條、第38條第1項第1款、第2款，判決如主文。
本案經檢察官賴俊雄到庭執行職務。
中　　華　　民　　國　　96　　年　　1 　　月　　10　　日
                  刑事第十六庭審判長法  官  葉騰瑞
                                    法  官  趙功恆
                                    法  官  莊明彰
以上正本證明與原本無異。
如不服本判決，應於收受送達後十日內向本院提出上訴書狀，其
未敘述上訴之理由者並得於提起上訴後十日內向本院補提理由書
（均須按他造當事人之人數附繕本）。
                                    書記官  周素秋
中　　華　　民　　國　　96　　年　　1 　　月　　10　　日
附錄：本案論罪科刑法條全文
槍砲彈藥刀械管制條例第10條
未經許可，擅自改造模型槍、販賣或運輸改造模型槍者，處無期
徒刑或五年以上有期徒刑，併科新臺幣一千萬元以下罰金。
附表：
┌───┬─────┬────────────┬────────────────────┐
│ 編號 │查獲時間  │ 查獲地點               │  扣案物品                              │
├───┼─────┼────────────┼────────────────────┤
│ 1    │93.07.13  │桃園縣楊梅鎮○○路98號12│1.被告丙○○手提塑膠袋中：改造模型槍1支 │
│      │下午7時許 │樓                      │（槍枝管制編號0000000000）              │
│      │          │                        │2.被告丙○○之黑色包包中：改造手槍半成品│
│      │          │                        │  2支、彈匣2個、滑套2個、槍管2支、子彈樣│
│      │          │                        │  品1個、PPK槍枝機械座（含圖表）1個、槍 │
│      │          │                        │  枝機械座（含圖表）1個、槍管半成品（含 │
│      │          │                        │  圖表）1個、槍枝零件（含圖表）1個、槍枝│
│      │          │                        │  墊片（ 含圖表）1個、退彈溝（含圖表）1 │
│      │          │                        │  個、撞針（含圖表）1個、槍械及子彈零件 │
│      │          │                        │  設計圖5張。                           │
│      │          │                        │3.房間桌上：槍管1支、電子游標卡尺1支、撞│
│      │          │                        │  針結構零件32支、槍管設計草圖1本、底火 │
│      │          │                        │  1盒 。                                │
│      │          │                        │4.房間地上工具箱：改造工具1批（含老虎鉗2│
│      │          │                        │  支、彈簧7條、螺絲起子3支、油壓剪2支、 │
│      │          │                        │  挫刀4支、小砂輪1支、嶄子2支、臂力虎1具│
│      │          │                        │  、鑽頭5支、毛刷1支、鑽頭板毛1支、槍管1│
│      │          │                        │  支）。                                │
│      │          │                        │桌上置物盒內：彈簧9條、改造彈匣1個。    │
│      │          │                        │5.床頭櫃內：改造手槍半成品2支。         │
│      │          │                        │6.床鋪旁：電動鑽頭1組。                 │
│      │          │                        │7.桌下：噴火槍1支、槍管半成品1支。      │
│      │          │                        │8.化妝台抽屜：槍管設計圖1張。           │
│      │          │                        │                                        │
├───┼─────┼────────────┼────────────────────┤
│ 2    │93.08.20  │桃園縣楊梅鎮○○路○ 段愛│1.GD-6666 自小客車副駕駛座椅背後置物箱：│
│      │12時40分許│買停車場                │  拉桿1支、槍身彈簧3條、撞針彈簧2條、退 │
│      │          │                        │  彈勾1片、槍枝其他零件2支、彈殼8.8mm227│
│      │          │                        │  顆、彈殼9.8mm39顆、擊火17個、底火墊片 │
│      │          │                        │  1801顆、底火螺絲1240個、模棒1支。     │
│      │          │                        │2.後車廂：銼刀1支、扳手1支、一字起子1 支│
│      │          │                        │  、十字起子1支。                       │
│      │          │                        │                                        │
│      │          │                        │                                        │
│      │          │                        │                                        │
│      │          │                        │                                        │
└───┴─────┴────────────┴────────────────────┘
